---
title: "Mi primer r markdown"
author: "Jorge Ferreyra"
date: "`r Sys.Date()`"
output:
  word_document: default
  html_document: default
---

```{r setup, include=FALSE}
knitr::opts_chunk$set(echo = TRUE)
library(DT)
```


# Introduccion 

en este archivo aprendemos cómo utilizar markdown para compilar páginas 
web o ducumentos.

## Ejemplo de código 1 

Vamos a estimar una aproximacion del numero $e$ con la siguiente expresión:

$$e\approx \lim_{n\rightarrow \infty} VA\cdot\left(1+\frac{1}{n} \right)^n$$
Este texto **va en negrita** y este en *itálica*. 

Este es un ejemplo de [vínculo a google](https://google.com)

## Aproximación del número $e$ de forma numérica

En el siguiente fragmento, se aproxima el número $e$ con 1 a 100,000 periodos de recomposición ($n$) en 1 año de un préstamo de un peso al 100\% anualizado.

```{r}
# Creamos el objeto valor actual con un valor de 1:
VA=1
# Tasa anualizada de rendimiento:
i=1
# Periodos de recomposición deseados:
nTotal=10
t=1:nTotal
# Tabla de salida
tablaNumeroe=data.frame(
                        t=t,
                        VF=VA*((1+(i/t))^t)
                        )
datatable(tablaNumeroe)
```
El siguiente codigo no se vera pero si el resultado de los calculos o graficas generadas con el mismo:

```{r figura1, echo=FALSE}
# Ahora grafico los valores de la tabla del número e:

plot(x=tablaNumeroe$t,y=tablaNumeroe$VF,type="l",
     col="purple")
```

